臺灣高等法院臺中分院刑事裁定　
111年度聲字第1886號
聲  請  人  臺灣高等檢察署臺中檢察分署檢察官     
受  刑  人  蕭政昕




上列聲請人因受刑人數罪併罰有二裁判以上，聲請定其應執行之
刑（聲請案號：111年度執聲字第792號），本院裁定如下：
    主  文
蕭政昕因犯如附表所示各罪所處之刑，應執行有期徒刑壹年玖月
。
    理  由
一、聲請意旨略以：受刑人蕭政昕因詐欺數罪，先後經判決確定
    如附表，應依刑法第53條、第51條第5款規定，定其應執行
    之刑，於是依刑事訴訟法第477條第1項聲請裁定等語。
二、數罪併罰，有二裁判以上者，依第51條之規定，定其應執行
    之刑；又數罪併罰，分別宣告其罪之刑，如宣告多數有期徒
    刑者，於各刑中之最長期以上，各刑合併之刑期以下，定其
    刑期，但不得逾30年，刑法第53條、刑法第51條第5款分別
    定有明文。又法律上屬於自由裁量之事項，並非概無法律性
    之拘束。自由裁量係於法律一定之外部性界限內（以定執行
    刑言，即不得違反刑法第51條之規定），使法官具體選擇以
    為適當之處理；因此在裁量時，必須符合所適用之法規之目
    的。更進一步言，須受法律秩序之理念所指導，此亦即所謂
    之自由裁量之內部性界限。關於定應執行之刑，既屬自由裁
    量之範圍，其應受此項內部性界限之拘束，要屬當然。而受
    刑人所犯如附表所示各罪，其中如附表編號1、2所示之部分
　　，業經本院以110年度聲字第3038號刑事裁定定應執行有期
    徒刑1年確定等情，有上開刑事裁定及臺灣高等法院被告前
    案紀錄表各1份存卷可佐。上開刑事裁定所定應執行之刑，
    雖將因本院所為之本件定應執行刑裁定而當然失效，惟揆諸
    前揭說明，經本院審核相關案卷、考量自由裁量之範圍應受
    內部性界限之拘束（即法律秩序之理念及法律目的之內部性
    界限）及不利益變更禁止原則，避免本件定應執行刑後反較
    定應執行刑之前更不利於受刑人。
三、經查：受刑人所犯如附表所示之詐欺等罪，經法院先後判處
    如附表所示之刑，均已確定在案，有各該刑事判決及臺灣高
    等法院被告前案紀錄表在卷可查。茲檢察官聲請定其應執行
    刑，本院審核認其聲請為合法適當，應予准許。又定應執行
    刑，不僅攸關國家刑罰權之行使，於受刑人之權益亦有重大
    影響，除顯無必要或有急迫情形外，法院於裁定前，允宜予
    受刑人以言詞、書面或其他適當方式陳述意見之機會，程序
    保障更加周全。本院因而於民國111年9月19日訊問受刑人之
    意見，受刑人表示沒有意見等語（見本院卷第163、164頁）
　　，並審酌受刑人自109年2月21日起至同年3月2日間，均係犯
    三人以上共同詐欺取財罪等犯罪態樣、犯罪時間間隔、侵犯
    法益、各罪依其犯罪情節所量定之刑，及比例原則、罪刑相
    當原則等自由裁量權限等情，而為為整體評價後，合併定其
    應執行之刑如主文所示。　
據上論斷，依刑事訴訟法第477條第1項，刑法第53條、第51條第
5款，裁定如主文。
中　　華　　民　　國　　111 　年　　10　　月　　 11 　日
           刑事第十一庭    審判長法　官   張  意  聰
                                 法　官   林  清  鈞
                                 法　官   周  瑞  芬
以上正本證明與原本無異。
如不服本裁定，應於收受送達後5日內向本院提出抗告書狀（須
附繕本）。因疫情而遲誤不變期間，得向法院聲請回復原狀。

　　　　　　　　　　　　　　　　 書記官   涂  村  宇
中　　華　　民　　國　　111 　年　　10　　月　　11　　日
附表：受刑人蕭政昕定應執行之刑案件一覽表
編           號           1         2 罪           名  三人以上共同詐欺取財 三人以上共同詐欺取財 宣    告     刑  有期徒刑6月（共5罪） 有期徒刑6月（共2罪） 犯  罪  日   期  109年2月26日（5次） 109年2月27日至109年3月2日（2次） 偵查(自訴)機關年  度  案   號  臺灣彰化地方檢察署 109年度軍偵字第9號、臺灣南投地方檢察署 110年度偵字第128號 臺灣臺中地方檢察署 109年度偵字第8910號 最後事實審 法        院 臺灣高等法院臺中分院 臺灣高等法院臺中分院  案        號 110年度金上訴字第269號 110年度金上訴字第1300號  判 決  日 期 110年5月11日 110年9月29日 確定判決 法        院 臺灣高等法院臺中分院 臺灣高等法院臺中分院  案        號 110年度金上訴字第269號 110年度金上訴字第1300號  判        決 確 定  日 期 110年6月7日 110年11月1日  是否為得易科罰金、得易服社會勞動之案件  不得易科罰金  得易服社會勞動  不得易科罰金  得易服社會勞動  備           註  臺灣臺中地方檢察署 110年度執助字第1690號 臺灣臺中地方檢察署 110年度執字第13356號   編號1、2號，經本院110年度聲字第3038號刑事裁定定應執行有期徒刑1年確定  

編           號           3         4 罪           名  三人以上共同詐欺取財 三人以上共同詐欺取財 宣    告     刑  有期徒刑6月 有期徒刑6月 犯  罪  日   期  109年2月25日 109年2月25日（聲請書誤載為109年2月21日，應予更正） 偵查(自訴)機關年  度  案   號  臺灣南投地方檢察署 109年度軍偵字第11號 臺灣南投地方檢察署 109年度偵字第3311號 最後事實審 法        院 臺灣高等法院臺中分院 臺灣高等法院臺中分院  案        號 110年度金上更一字第 148號 111年度金上訴字第440 號  判 決  日 期 111年3月9日 111年5月4日 確定判決 法        院 臺灣高等法院臺中分院 臺灣高等法院臺中分院  案        號 110年度金上更一字第 148號 111年度金上訴字第440 號  判        決 確 定  日 期 111年4月12日 111年6月7日  是否為得易科罰金、得易服社會勞動之案件  不得易科罰金  得易服社會勞動  不得易科罰金  得易服社會勞動  備           註  臺灣南投地方檢察署 111年度執字第712號 臺灣南投地方檢察署 111年度執字第1105號